# EPC工程收入确认等

提问人：心海拂清风 时间：2017-01-12 00:09:09
1 、某epc工程合同约定，设备的重大风险报酬从到达现场重大风险报酬转移，请问此时陈老师是否需要全额确认该收入为EPC工程收入，我认为应该按照完工进度确认，但是企业辩解说这个到达现场是已经转移风险报酬，该设备占了该epc价值的60%左右，谢谢。
2 、大陆居民企业转让美国的企业给香港企业，如何考虑缴纳所得税？谢谢。 3 、陈老师是否可以分享一下最新会计实务案例探讨?谢谢。

回答人：chenyiwei
EPC工程是一个整体，不单独考虑其中部分设备的销售收入确认问题，因此不应当仅仅因为“这个到达现场是已经转移风险报酬”就单独确认这部分销售收入。但应同时注意：如果以已发生成本占预计总成本的比例确定完工百分比，则这些设备需在运抵现场并投入安装后才能将其成本纳入完工进度计算。
这些案例探讨的内容都已经包含在《瑞华研究 2010 ～ 2016 汇编》中。

提问人：sxs0820 时间：2017-01-12 10:39:36
请教陈版主，在实际操作中，一个EPC项目可能包含有勘察设计、土建施工、设备销售安装等各个环节，营改增后，涉及的税率不一样，能否把一个EPC合同拆分成三个阶段分别确认收入成本？

回答人：chenyiwei
要看是否满足现在的建造合同准则和日后的新收入准则中对合同分拆的条件，如果满足则可以分拆为单独的收入确认单元，如不满足则不可以。

提问人：心海拂清风 时间：2017-01-12 21:02:16
企业的设备销售和施工是单独签订合同的，这个也不需要管吧，税务问题如何处理？谢谢

回答人：chenyiwei
不考虑合同的法律形式，关注的是会计准则中对于合同分拆和合并的相关规定。税务上还是分开开票计税，但会计上的收入确认并不是以开票为依据。